【裁判字號】    97,裁,1190
【裁判日期】    970214
【裁判案由】    營業稅
【裁判全文】
最  高  行  政  法  院  裁  定
                                     97年度裁字第01190號
上  訴  人  甲○○
被 上訴 人  財政部臺灣省南區國稅局
代  表  人  邱政茂
上列當事人間營業稅事件，上訴人對於中華民國96年9月13日高
雄高等行政法院96年度訴字第395號判決，提起上訴，本院裁定
如下：
    主  文
上訴駁回。
上訴審訴訟費用由上訴人負擔。
    理  由
一、按對於高等行政法院判決之上訴，非以其違背法令為理由，
    不得為之，行政訴訟法第242條定有明文。又依同法第243條
    第1項規定，判決不適用法規或適用不當者，為違背法令；
    而判決有同條第2項所列各款情形之一者，為當然違背法令
    。是當事人對於高等行政法院判決上訴，如依行政訴訟法第
    243條第1項規定，以高等行政法院判決有不適用法規或適用
    不當為理由時，其上訴狀或理由書應有具體之指摘，並揭示
    該法規之條項或其內容；若係成文法以外之法則，應揭示該
    法則之旨趣；倘為司法院解釋或本院之判例，則應揭示該判
    解之字號或其內容。如以行政訴訟法第243條第2項所列各款
    情形為理由時，其上訴狀或理由書，應揭示合於該條項各款
    之事實。上訴狀或理由書如未依此項方法表明，或其所表明
    者與上開法條規定不合時，即難認為已對高等行政法院判決
    之違背法令有具體之指摘，其上訴自難認為合法。
二、本件上訴人對於高等行政法院判決上訴，係以：有限責任台
    灣省第二資源回收物運銷合作社（下稱二資社）係採用廢棄
    物共同運銷制度，於各廢棄物收集站設有司庫，代表二資社
    買賣廢棄物及收付款項，司庫乃合作社或收集站之代表，故
    為二資社於各廢棄物收集站設立之負責人，宜認定係該社社
    員共同運銷廢棄物，依一時貿易所得歸課社員之綜合所得稅
    。又財政部體認要求每一拾荒者於轉售所收集之廢棄物時開
    立統一發票實屬不可能之事實，亦同意廢棄物買賣之統一發
    票應於合作社階段出現。上訴人以二資社社員兼司庫之身分
    代表二資社辦理廢棄物共同運銷及收付廢棄物，其營業主體
    系二資社並非上訴人。依財政部台財稅第881921502號函，
    財政部認定廢合社82年至84年間確有依其所開立統一發票之
    金額報繳營業稅，並歸課社員之個人綜合所得稅，廢合社及
    其社員皆無逃漏稅之違章情事，相關應納稅捐亦經由二資社
    依法報繳營業稅及歸課社員因銷售廢棄物所產生之一時貿易
    所得之個人綜合所得稅自應與廢合社時期作相同之解釋。等
    語，為其理由。本院經查，原審綜合全辯論意旨及調查證據
    之結果，以上訴人非二資社社員，未依法辦理營業登記，於
    民國89年1月至2月間銷售廢紙予訴外人榮成公司，而以二資
    社開立之統一發票充作銷貨憑證，交付該公司作為進項憑證
    ，是其確有漏報銷售額情事，原處分據此依稅捐稽徵法第44
    條及營業稅法第45條前段、第51條第1款規定，核定補徵營
    業稅併裁處罰鍰，並無不合，業於判決理由就本件相關爭點
    詳為審酌並於理由內詳為說明，且就上訴人主張各點不可採
    之理由一一指駁，核無違誤。上訴人所陳上述理由，無非係
    就原審取捨證據、認定事實之職權行使及法律適用，指摘其
    為不當，並就原審已論斷者，泛言其論斷違誤，而未具體表
    明合於不適用法規、適用法規不當、或行政訴訟法第243條
    第2項所列各款之情形，難認對該判決之如何違背法令已有
    具體之指摘。依首揭說明，應認其上訴為不合法。
三、依行政訴訟法第249條第1項前段、第104條、民事訴訟法第
    95條、第78條，裁定如主文。
中    華    民    國    97    年    2     月    14    日
                    最高行政法院第二庭
                        審判長法官  高  啟  燦
                              法官  姜  仁  脩
                              法官  黃  合  文
                              法官  廖  宏  明
                              法官  楊  惠  欽
以  上  正  本  證  明  與  原  本  無  異
中    華    民    國    97    年    2     月    15    日
                              書記官  邱  彰  德


司法院資訊處製作；財團法人民間司法改革基金會備份。
